臺灣高等法院高雄分院刑事判決　 100年度重上更(四)字第21號
上　訴　人
即　被　告　汪世傑
選任辯護人　林樹根律師
　　　　　　洪茂松律師
　　　　　　邱麗妃律師
上列上訴人因違反藥事法案件，不服臺灣高雄地方法院92年度訴
字第170 號中華民國93年5 月4 日第一審判決（起訴案號：臺灣
高雄地方法院檢察署91年度偵字第25001 號），提起上訴，判決
後，經最高法院第4 次發回更審，本院判決如下：
    主  文
原判決撤銷。
汪世傑共同連續製造偽藥，處有期徒刑壹年陸月，減為有期徒刑
玖月。扣案如附表一所示之物均沒收。
    事  實
一、汪世傑明知未經行政院衛生署之核准，不得擅自製造藥物或
    販賣偽藥，竟與曾瓊輝（業經另案判刑確定）及真實姓名年
    籍均不詳綽號「大頭」之成年男子，共同基於製造愷他命或
    內含利度卡因（LIDOCAINE ）及普卡因（PROC-AINE ）成分
    之愷他命等偽藥販售牟利之概括犯意聯絡，由汪世傑傳授曾
    瓊輝製造愷他命技術，並以每製作一瓶寶特瓶裝液態愷他命
    或內含利度卡因（LIDOCAINE ）及普卡因（PROC-AINE ）成
    分之愷他命膠囊（約250 顆），提供代價新台幣（下同）1
    萬元予曾瓊輝，推由曾瓊輝製造偽藥愷他命或內含利度卡因
    （LIDOCAINE ）及普卡因（PROC-AINE ）成分之愷他命膠囊
    ，綽號「大頭」之成年男子則負責提供液態愷他命、上開利
    度卡因（LIDOCAINE ）及普卡因（PROC-AINE ）表皮麻醉劑
    等原料予汪世傑轉交予曾瓊輝。而曾瓊輝則連續自民國（下
    同）90年8 月間某日起，至90年12月初某日止，每當汪世傑
    與綽號「大頭」之人前往高雄市區各ＰＵＢ尋找不特定買主
    洽妥交易後，即當面或以電話告知曾瓊輝所需數量，再由曾
    瓊輝在其高雄市文橫（起訴書誤載為「衡」）三路59號9 樓
    之3 租住處，陸續將汪世傑交付之液態愷他命成分藥物倒入
    鐵盤中待約11個小時結晶後，再將結晶物刮下研磨成粉末裝
    入空膠囊內之方式，其中部分並加入表皮麻醉劑用以稀釋愷
    他命降低成本（綠色愷他命膠囊摻有上開表皮麻醉劑），先
    後多次製造偽藥愷他命或內含利度卡因（LIDOCAINE ）及普
    卡因（PROC-AINE ）成分之愷他命膠囊，並依膠囊之顏色分
    為「黃箭」（黃色膠囊，膠囊內容物為純質愷他命）、「青
    箭」（綠色膠囊，膠囊內容物除愷他命外尚加入上開表皮麻
    醉劑）品牌名稱，待製造完成後再交由汪世傑及綽號「大頭
    」之人，以每顆300 元至500 元之價格，先後多次在高雄地
    區之ＰＵＢ、ＫＴＶ等場所銷售予不特定之買主施用，總計
    由曾瓊輝約製造100 瓶寶特瓶裝愷他命或內含利度卡因（LI
    DOCAINE ）及普卡因（PROC-AINE ）成分之愷他命膠囊（約
    2 萬5 千顆）販售牟利。嗣於90年12月4 日下午11時許，曾
    瓊輝在其上開租住處製造偽藥愷他命膠囊時，為調查人員持
    搜索票當場查獲，並扣得其所有供製造偽藥愷他命膠囊所用
    如附表一所示之物，而查悉上情。
二、案經法務部調查局南部地區機動工作組（下稱調查局）報請
    台灣高雄地方法院檢察署檢察官偵查起訴。
    理  由
壹、程序方面
一、按被告以外之人於檢察事務官、司法警察官或司法警察調查
    中所為之陳述，與審判中不符時，其先前之陳述具有較可信
    之特別情況，且為證明犯罪事實存否所必要者，得為證據，
    刑事訴訟法第159 條之2 定有明文。而是否具有較可信之特
    別情況，法院應經調查，依於審判外為陳述時之外部附隨環
    境或條件，除詢問有無出於不正方法、陳述是否出於非任意
    性外，兼須就有無違反法定障礙事由期間不得詢問及禁止夜
    間詢問之規定、詢問時是否踐行告知義務、警詢筆錄所載與
    錄音或錄影內容是否相符等各項為整體之考量，以判斷其先
    前之陳述，是否出於「真意」之信用性獲得確切保障，並於
    判決理由內敘明其採用先前不一致之陳述，如何具有較可信
    之特別情況，且無從以其他證據代替，確為證明犯罪存否所
    必要之理由，方為適法（最高法院98年度台上字第7072號刑
    事判決參照）。查證人曾瓊輝於調詢時與本院上訴審審理時
    ，對被告是否有參與製造或販賣偽藥愷他命犯行一節，有前
    後陳述不符之情，本院審酌證人曾瓊輝於90年12月5 日調詢
    之陳述，於詢問時業經踐行刑事訴訟法第95條權利之告知，
    復經其同意進行夜間詢問，其亦未主張警方有何出於強暴脅
    迫之情事，無證據足證上開陳述係出於非任意性，且該證人
    曾瓊輝係查獲翌日所製作，證人當時記憶自較深刻，可立即
    反應所知，不致因時隔日久而遺忘案情，且依當時之情狀，
    應較無考量利害後，而為誇張或保留陳述之可能，亦較無來
    自被告或他人之壓力，而出於虛偽不實之陳述，或事後串謀
    而故為迴護被告之機會，反觀證人曾瓊輝於本院上訴審到庭
    作證時，則因被告同時在場，確有可能因此壓力而有迴護被
    告，或因己同涉本案而於利害衡量後有避重就輕之虞，依此
    可認證人曾瓊輝於調詢中所為之陳述，客觀上應具有較可信
    之特別情況；又證人曾瓊輝亦為同涉本案之人，為唯一遭查
    獲被告以外之共犯，為證明本件犯罪事實存否所必要，揆諸
    上開說明，因認證人曾瓊輝調詢部分之陳述應有證據能力，
    而得作為本案之證據。
二、被告以外之人於偵查中向檢察官所為之陳述，依刑事訴訟法
    第159 條之1 第2 項之規定，除顯有不可信之情況者，排除
    其得為證據外，原則上為有證據能力之傳聞證據，得為證據
    之使用；而被告以外之人，除共犯、被害人、告訴人、告發
    人及證人等外，尚包括共同被告。偵查中檢察官訊問被告以
    外之共同被告，該共同被告所為之陳述，就屬於自己犯罪部
    分，乃被告之自白範疇；涉及其他共同被告犯罪事實者，則
    屬傳聞供述。檢察官以共同被告身分傳喚到庭為訊問時，其
    身分既非證人，即無「依法應具結」問題，縱未命其具結，
    而訊問有關其他共同被告之犯罪事實，純屬檢察官調查證據
    職權之適法行使，當無違法可言，此以共同被告身分於偵查
    中向檢察官所為之陳述，與檢察官以證人身分傳訊並已依法
    令其具結者，同屬傳聞證據。此項傳聞證據證據能力之有無
    ，應依刑事訴訟法第159 條之1 第2 項之規定為斷。又被告
    或其辯護人於審判程序中，除已明示捨棄對共同被告之反對
    詰問權，或未聲請傳喚共同被告到庭對質、詰問，可認其已
    捨棄對共同被告之反對詰問權，或該共同被告客觀上不能受
    詰問者外，如聲請該共同被告到庭詰問對質，仍應依法傳喚
    到庭依法具結，踐行詰問程序，使被告或其辯護人針對該共
    同被告於偵查中向檢察官所為之陳述，有行使反對詰問權之
    機會。否則該審判外於偵查中以被告或證人身分向檢察官所
    為具有證據能力之陳述，雖屬傳聞證據之例外，仍屬未經合
    法調查之證據，不得作為認定犯罪事實之判斷依據（最高法
    院98年度台上字第984 號、97年度台上字第6665號、96年度
    台上字第3922號判決參照）。查證人即共犯曾瓊輝於90年12
    月5 日檢察官偵查時所為陳述，客觀上並無顯不可信之情況
    ，且其已經本院上訴審傳訊到庭行交互詰問，保障被告之詰
    問權，是依上開說明，證人曾瓊輝於偵查中之證詞自有證據
    能力。辯護人於本院更一、二、三審時以曾瓊輝當時係以被
    告身分於偵查中向檢察官所為之陳述，未經具結，無證據能
    力，尚非可採。
三、按【實施刑事訴訟程序之公務員，依通訊保障及監察法規定
    對被告或犯罪嫌疑人實施之通訊監察，係為確保國家安全、
    維持社會秩序之目的所為截取他人通訊內容之強制處分。依
    該法修正前、後第5 、6 、11條規定以觀，通訊監察之內容
    原則上固應針對通訊監察書記載之特定犯罪嫌疑之罪名，惟
    實施通訊監察時，因無法預期及控制實際監察所得之通訊內
    容及範圍，在通訊監察過程中，不免會發生得知在本案通訊
    監察目的範圍以外之通訊內容（有稱之為「另案監聽」、「
    他案監聽」者），此種監察所得與本案無關之通訊內容，如
    涉及受監察人是否另有其他犯罪嫌疑時，得否容許作為另案
    之證據使用，法無明文規定。此種情形因屬於本案依法定程
    序實施通訊監察時，偶然附隨取得之證據，並非實施刑事訴
    訟程序之公務員因違背法定程序取得之證據，自無刑事訴訟
    法第158 條之4 規定之適用。而同屬刑事強制處分之搜索、
    扣押，則於刑事訴訟法第152 條明定，允許執行人員於實施
    搜索或扣押時，對於所發現「另案應扣押之物」，得以立即
    採取干預措施而扣押之，分別送交該管法院或檢察官（學理
    上稱為「另案扣押」）。則基於同一之法理，及刑事訴訟上
    發現真實之要求，自應容許將在本案通訊監察目的範圍以外
    ，偶然獲得之資料，作為另案之證據使用。又96年7 月11日
    修正公布之通訊保障及監察法第5 條第5 項、第6 條第3 項
    均規定「違反本條規定進行監聽行為情節重大者，所取得之
    內容或所衍生之證據，於司法偵查、審判或其他程序中，均
    不得採為證據」，依上開二項規定意旨，並參酌刑事訴訟法
    第158 條之4 之規定，違法監聽如情節並非重大者，所取得
    之監聽內容及所衍生之證據，有無證據能力，仍應就人權保
    障及公共利益之均衡維護予以權衡決定，而非當然無證據能
    力，則依「舉重以明輕」之法理，在合法監聽時，偶然附隨
    取得之另案證據資料，並非違背法定程序取得之證據，亦未
    侵害憲法所保障之人民秘密通訊權，基於維護公平正義及刑
    事訴訟發現真實之目的，該偶然取得之監聽內容及所衍生之
    證據，亦應認為有證據能力（最高法院97年台非字第549 號
    刑事判決參照）】。本案辯護人於本院更一、二、三審雖曾
    主張被告與曾瓊輝之通話監聽內容，係屬於違法取得之監聽
    內容，而依該內容所製作之譯文亦屬違法取得之證據，應無
    證據能力云云。惟本案被告涉嫌違反藥事法案件，經司法警
    察向台灣高雄地方法檢察署聲請核發通訊監察書，此有法務
    部調查局南部地區機動工作組93年7 月19日調南機緝字第09
    37630622號函所檢附行動電話門號「0000000000」與「0000
    000000」通訊監察書影本共7 張附卷可稽（見本院上訴審卷
    第51-58 頁）。查該通訊監察書所載之案由非載為藥事法案
    件（或為違反公職人員選舉罷免法第90條之1 第1 項，或為
    違反毒品危害防制條例第4 條案件），而有上開「另案監聽
    」或「他案監聽」所取得證據之情形。惟依上開最高法院判
    決之說明，該偶然附隨取得之另案證據資料，並非違背法定
    程序取得之證據，亦未侵害憲法所保障之人民秘密通訊權，
    基於維護公平正義及刑事訴訟發現真實之目的，該偶然取得
    之監聽內容及所衍生之證據，亦應認為有證據能力。
四、按鑑定人由審判長、受命法官或檢察官就下列之人選任1 人
    或數人充之：(一)就鑑定事項有特別知識經驗者。(二)經政府機
    關委任有鑑定職務者；鑑定之經過及其結果，應命鑑定人以
    言詞或書面報告；法院或檢察官得囑託醫院、學校或其他相
    當之機關、團體為鑑定，或審查他人之鑑定，並準用第203
    條至第206 條之1 規定，刑事訴訟法第198 條、第206 條第
    1 項、第208 條第1 項分別定有明文。卷附法務部調查局91
    年1 月8 日調科壹字第90134417號檢驗通知書、行政院衛生
    署食品檢驗局92年3 月21日藥檢壹字第0929204191號檢驗成
    績書、行政院衛生署食品檢驗局92年11月4 日藥檢壹字第09
    29219820號檢驗成績書、內政部警政署刑事警察局93年3 月
    30日刑鑑字第0930070616號鑑驗通知書等，係屬於刑事訴訟
    法第206 條之鑑定報告，乃屬刑事訴訟法第159 條第1 項之
    除外規定，得作為證據。
五、復按被告以外之人於審判外之言詞或書面陳述，除法律有規
    定者外，不得作為證據；被告以外之人於審判外之陳述，雖
    不符刑事訴訟法第159 條之1 至同條之4 之規定，而經當事
    人於審判程序同意作為證據，法院審酌該言詞陳述或書面陳
    述作成時之情況，認為適當者，亦得為證據。當事人、代理
    人或辯護人於法院調查證據時，知有刑事訴訟法第159 條第
    1 項不得為證據之情形，而未於言詞辯論終結前聲明異議者
    ，視為有前項之同意，刑事訴訟法第159 條第1 項、第159
    條之5 分別定有明文。查本判決所引用之其他各項據以認定
    事實之傳聞證據，除上開所述情形外，檢察官、被告、辯護
    人於本院準備程序時均明示同意有證據能力（見本院更四卷
    第76頁、90頁反面），渠等於本院言詞辯論終結前，均不爭
    執而未曾聲明異議，本院審酌該等言詞及書面陳述作成時之
    情況，並無非出於任意性或以不正方法取得，或違法或不當
    情事，且客觀上亦無不可信之情況，堪認為適當，揆諸上開
    說明，依法均有證據能力。
貳、實體部分：
一、上揭事實，業據上訴人即被告汪世傑於本院更三審及此次審
    理時供認不諱（見本院更三卷第116 頁反面、第121 、122
    頁、本院更四卷第70至73頁、95頁反面、96頁），復據證人
    即共犯曾瓊輝於90年12月5 日調詢及同日檢察官偵查時證述
    明確，經核與曾瓊輝所使用0000000000手機和被告所使用
    0000000000號手機之通訊監察作業報告表、雙向通聯記錄及
    監聽譯文內容所載相符（以上見偵卷一第2 至5 頁、18頁、
    原審卷一第38至46頁、本院更二卷第63頁、本院更三卷第78
    頁）。
二、又扣案之膠囊計769 顆，其中719 顆（剩餘檢體717 顆）淡
    綠色底暗紅色蓋硬之白色結晶性粉末，內含有利度卡因（LI
    DOCA INE）及普卡因（PROC -AINE）成分，其餘50顆（剩餘
    檢體49顆）黃色底和蓋硬膠囊之白色粉末含有愷他命成分之
    愷他命；扣案之白色粉末亦驗出含愷他命成分，此有行政院
    衛生署藥物食品檢驗局92年3 月21日藥檢壹字第0929204191
    號檢驗成績書1 份附卷可稽（見原審卷一第25頁）。
三、嗣原審於92年底將扣案淡綠色底暗紅色蓋硬膠囊等物送藥物
    食品檢驗局再行檢驗，該局92年11月4 日藥檢壹字第092921
    9820號檢驗成績書記載：原送驗檢體717 顆，驗餘檢體674
    顆，檢出KETAMINE、LIDOCAIN E及PROC-AINE 等成分等語，
    其檢驗結果，認淡綠色底暗紅色蓋硬膠囊亦含有KETAMINE
    即愷他命之成分( 見原審卷一第46頁）。
四、上開有關淡綠色底暗紅色蓋硬膠囊之成分，前後並不相同，
    為此本院此次審理時將上開差異，再度函行政院衛生署藥物
    食品檢驗局說明，其函覆稱：前行政院衛生署藥物食品檢
    驗局藥檢壹字第0929204191號函之檢驗成績書所載淡綠色底
    暗紅色蓋硬膠囊之檢驗結果，係經取樣膠囊2 粒內容物，均
    勻混合後予以檢驗，並驗出LIDOCAIN E及PROC-AINE 成分。
    另案內所行政院衛生署藥物食品檢驗局藥檢壹字第092921
    9820號函之檢驗成績書所載，係依據臺灣高雄地方法院92年
    9 月22日雄院貴刑璁91訴3206字第52986 號函再鑑定是否含
    KETAMINE成分，經取膠囊43粒內容物，均勻混合經純化後檢
    驗，檢驗KETAMINE出成分。上述二者檢驗成績書差異之原
    因，推估可能為該膠囊檢體其KETAMINE含量過低或製造時混
    合不均勻所致，此有行政院衛生署藥物食品檢驗局100 年5
    月2 日FDA 研字第1000024179號函可按( 見本院更四卷第66
    頁) 。是由上開行政院衛生署藥物食品檢驗局第1000024179
    號函示；再參之證人曾瓊輝於調查局供證：表皮痲醉劑用以
    稀釋K 他命降低成本之用，摻有表皮麻醉劑之K 他命膠囊均
    為綠色，稱之為「青箭」，價格較低。若未摻雜其他藥物之
    K 他命膠囊則裝入黃色膠囊內，稱之為「黃箭」，價格較高
    等語以觀（見偵卷一第4 頁），足見淡綠色底暗紅色蓋硬膠
    囊亦含有KETAMINE即愷他命無訛。
五、又愷他命與含利度卡因（LIDOCAINE ）及普卡因（PROC-AIN
    E ）成分藥物，倘屬國內製造，均屬藥事法所稱之偽藥一節
    ，亦經行政院衛生署93年1 月20日衛署藥字第0930002104號
    函示可參（見原審卷二第65頁）。又扣案之白色粉末2 包（
    合計淨重66 .87公克，包裝重17.8公克）及液體（合計體積
    2 千4 百毫升），經送驗後均認確屬愷他命；扣案之表皮麻
    醉劑（淨重478.13公克，包裝重8.25公克）經送驗後認係局
    部麻醉劑LIDOCAINE 等情，亦有法務部調查局91年1 月8 日
    調科壹字第90134417號檢驗通知書附卷可稽（見原審卷一第
    14頁）。
六、雖法務部調查局上開檢驗通知書雖載明扣案769 顆膠囊均檢
    出愷他命成分，而與行政院衛生署藥物食品檢驗局藥檢壹字
    第0929204191號、第0000000000號檢驗成績書1 份所載不符
    ，惟研判係因該局前鑑定人員（現已退休）未將不同外觀之
    膠囊檢品分開檢驗，致生鑑定結果有誤之情形等情，業據法
    務部調查局函覆在案，有該局99年9 月14日調科壹字第0990
    0430020 號函附卷可稽（見本院更三卷第86頁），是自應以
    行政院衛生署藥物食品檢驗局所為之檢驗結果較為正確。此
    外，復有扣案共犯曾瓊輝所有藉以將液態愷他命結晶所用之
    鐵盤10個，供將粉末狀之愷他命或內含利度卡因（LIDOCAIN
    E ）及普卡因（PROC-AINE ）成分藥物製為愷他命膠囊所用
    之空膠囊21包，供分裝及製造愷他命或內含利度卡因（LIDO
    CAINE ）及普卡因（PROC-AINE ）成分之愷他命膠囊過程所
    用之夾鏈袋1 批、磅秤1 台、尖嘴鉗1 支、毛刷1 支及玻璃
    容器2 個，供製造愷他命或內含利度卡因（LIDOCAINE ）及
    普卡因（PROC-AINE ）成分之愷他命所需之原料液態愷他命
    4 瓶（體積合計2 千4 百毫升）、供裝液態愷他命之寶特瓶
    10個，供製造綠色愷他命膠囊摻入之原料表皮麻醉劑1 包（
    淨重478.13公克，包裝重8.25公克），製造完成之愷他命膠
    囊50顆、內含利度卡因（LIDOCAINE ）及普卡因（PROC
    -AINE ）成分之愷他命膠囊719 顆及供裝入空膠囊之愷他命
    粉末（合計淨重66.87 公克，包裝重17.8公克）等物扣案，
    此有搜索扣押筆錄、扣押物目錄表、照片等附卷可資佐證（
    見90年警聲搜字第568 號卷第14-15 頁、90年偵字第22807
    號卷即偵卷一第12至15、24至25頁）。是被告之上開自白，
    核與事實相符，自堪採為認定事實之依據。
七、證人曾瓊輝於本院上訴審審理時到庭雖證稱：被告未參與製
    造及販賣愷他命犯行云云（見本院上訴卷第65、66頁）。惟
    證人曾瓊輝於調查局調查時供稱：【90年12月4 日在我租住
    處查扣之大批K 他命原料、成品及相關製造器具係我所有，
    是用來製造K 他命膠囊。我以K 他命液態原料（麻醉劑注射
    液），倒入鐵盤中，等待約11個小時結晶後，將結晶物刮下
    研磨成粉末狀，再以吸管將粉末分裝至膠囊中。前開液態Ｋ
    他命原料是由綽號「大頭」之男子指示汪世傑（綽號SEGA）
    交給我的，這些愷他命液態原料均係玻璃瓶裝，汪世傑每次
    交給我一大箱，箱內有一百盒，每盒十瓶，我取得後裝入寶
    特瓶內作為掩護，每瓶寶特瓶裝液態愷他命可製造約250 顆
    愷他命膠囊，我製造完成之後，即將愷他命膠囊交由汪世傑
    及綽號「大頭」負責對外銷售，每粒價格300 元至500 元不
    等，我則每製造250 顆愷他命膠囊，賺取1 萬元製造費用，
    有時並負責替汪世傑及「大頭」運送愷他命膠囊給渠等下手
    ；我以前是汪世傑小弟，負責替他送貨，大約三個月前其認
    為我可以信任，所以傳授我製造愷他命膠囊之技術，我即於
    前址製造愷他命膠囊，約已將七大箱愷他命針劑製造成愷他
    命成品約2 萬7 千顆讓他們對外銷售。有關販售事宜係以綽
    號「大頭」為主，每當渠等洽妥交易後即以電話告知我所需
    數量，再由我將製妥之愷他命膠囊拿至我租用的房子樓下交
    由渠等持往販賣。扣案之表皮麻醉劑亦係汪世傑交給我用以
    析釋愷他命降低成本之用，綠色愷他命膠囊摻有表皮麻醉劑
    ，稱為「青箭」，價格較低，黃色膠囊則為純質愷他命，稱
    為「黃箭」，價值較高】等語（見偵卷一第2 至5 頁）。嗣
    曾瓊輝於偵查中仍供稱：【我自90年8 月間開始製造愷他命
    ，以將液態愷他命倒入鐵盤中置放約11個小時使其乾燥結晶
    ，再將結晶物刮下磨成粉末裝入膠囊內之方式製造愷他命膠
    囊，每製造一瓶（約250 顆）的代價是1 萬元，由汪世傑支
    付我，技術也是他教我的，液態愷他命都是汪世傑提供的，
    是汪世傑僱用我，共做約1 百瓶寶特瓶裝的膠囊，1 瓶約25
    0 顆】等語（見偵卷一第18頁）。綜觀證人曾瓊輝上開調查
    局之供述及偵查初訊，其中關於愷他命原料之取得及過程、
    如何製造愷他命、製造完成後之銷售分工等細節，均供述明
    確，且其內容相互一致，並無矛盾或違反經驗法則之情事，
    況其中甚多為其自身涉犯刑責之情節，茍非真實，斷無為不
    利於自己之供述。再者，其供述情節經核與曾瓊輝和被告所
    使用0000000000號手機之通訊監察作業報告表之監聽譯文內
    容所載相符（詳後論述），顯見證人曾瓊輝於調查局及第一
    次偵查中之供述為真實可信。至證人曾瓊輝嗣於91年11月28
    日偵查中及法院前開審理中翻異前供，應係事後迴護被告之
    詞，委無可採。另依證人曾瓊輝之上開證述，其於調詢時證
    述：製造成愷他命成品約2 萬7 千顆等語( 見偵卷一第3 頁
    反面) ，於第一次偵查時證述：被告僱用我，共做約1 百瓶
    寶特瓶裝的膠囊，1 瓶約250 顆（即共約2 萬5 千顆）等語
     (見偵卷一第18頁) ，其所估算製造完成之愷他命數量雖略
    有差異，惟其供述製造愷他命之主要情節既屬一致，自難僅
    憑該數量之些微差異，即認其證詞不可採信。然依「罪證有
    疑利於被告」法則，自應以其製造完成愷他命共2 萬5 千顆
    予以認定，併予敘明。
八、依卷附證人曾瓊輝使用之0000000000號與被告使用之000000
    0000之雙向通聯紀錄顯示，上開行動電話自90年9 月30日至
    同年10月15日期間通話次數頻繁，而0000000000號行動電話
    係曾瓊輝所持有使用，0000000000號行動電話係被告所持有
    使用一節，均為渠2 人供承在卷，復有其2 人通話之監聽譯
    文附卷可稽（見偵卷一第58至67頁）。又上開監聽譯文所載
    內容，與監聽錄音帶所呈現之對話內容相符，亦經本院前審
    當庭勘驗無訛，此有勘驗筆錄在卷可查（見本院更二卷第63
    頁）。而該通訊監察錄音經辯護人拷貝聆聽後，除無關本件
    製造或販賣偽藥犯行部分稍有不符外，餘均與監聽譯文內容
    大致相符，並無聲請勘驗之必要，亦有辯護人之陳述意見狀
    附卷可憑（見本院更三卷第78頁）。被告於原審及本院前審
    審理時雖辯稱：我的行動電話有借給ＰＵＢ裡面的朋友使用
    ，監聽譯文中與曾瓊輝對話的人不是我云云( 見原審卷第56
    頁、本院更二卷第63頁) ，然依卷附監聽譯文所示，綽號「
    ＳＥＧＡ」之男子於90年9 月30日、10月7 日、10月8 日、
    10月21日、10月22日、10月26日及11月8 日多次以00000000
    00號號行動電話與曾瓊輝所使用之0000000000號行動電話互
    相聯絡，談論內容如附表二所示，經核均屬製造及販賣愷他
    命膠囊等事宜，且綽號「ＳＥＧＡ」之男子撥打電話時，其
    發話基地台之位置均不相同，可見其發話位置均不相同，亦
    有該通訊監察作業報告表及雙向通聯紀錄在卷可考，倘被告
    確係在ＰＵＢ內將行動電話借給朋友使用為真，何以發話地
    點並不相同？是被告所辯，與上開證據不符，自難採信。再
    者，被告自承：【曾瓊輝都叫我「ＳＥＧＡ」，我稱呼曾瓊
    輝叫「阿輝」，曾瓊輝打的電話都是我接聽的】等語（見原
    審卷二第55-60 頁、原審卷一第37頁、本院更四卷第73頁）
    ；而證人曾瓊輝於原審審理時亦供證稱：「我撥打00000000
    00號行動電話都是找汪世傑」等語（見原審卷一第36頁）；
    於本院前審審理時亦證稱：我叫汪世傑為「ＳＥＧＡ」等語
    （見本院上訴審卷第68頁）。而內政部警政署刑事警察局比
    對被告聲紋之結果認：監聽錄音帶內「ＳＥＧＡ」之語音與
    汪世傑於本局錄製之語音以聲譜圖分析比對結果相似率約百
    分之83.33 ，以聆聽比對結果相似，綜合以上比對結果兩者
    語音可能確認出自同一人等語，有該局93年3 月30 日 刑鑑
    字第0930070616號鑑驗通知書暨所附聲譜圖分析結果一覽表
    及聲譜圖在卷可參（見原審卷二第73至95頁），因比對聲紋
    結果之監聽錄音帶內「ＳＥＧＡ」語音與被告於刑事警察局
    錄製之語音能確認出自同一人，可見應係被告與曾瓊輝通電
    話無訛。又被告名為「世傑」與「ＳＥＧＡ」語音相仿，且
    所通電話內容均是製造、販賣禁藥之事，益證曾瓊輝於90年
    12月5 日於調查局之供述及初次偵查中所述自較為可採。準
    此，足見被告確有與曾瓊輝、綽號「大頭」之成年人共同製
    造及販賣愷他命之行為甚明，被告上開所辯，顯係推諉卸責
    之詞，不足採信。況被告於本院更三、更四審理時亦供承：
    監聽錄音帶中所稱「ＳＥＧＡ」就是伊本人，係與曾瓊輝之
    對話無訛（見本院更三卷第121 頁反面、本院更四卷第73頁
    ），益足認被告所為之上開辯詞，核與事實不符，難採為有
    利被告之認定。
九、另行政院於91年1 月23日始以院台法字第0910001605號公告
    愷他命為第三級毒品，及於91年2 月8 日以院臺衛字第0910
    005385號公告愷他命為第三級管制藥品，是被告於行政院將
    愷他命公告為第三級毒品或第三級管制藥品前，如未取得行
    政院衛生署依藥事法第39條規定所核發之藥品許可證即擅自
    製造之藥品，仍應認屬藥事法第20條第1 款所稱之偽藥。再
    者，行政院衛生署之藥品許可登記資料，核准之愷他命製劑
    均為液態之注射劑，未有膠囊劑，扣案之白色粉末及黃色膠
    囊，及淺綠暗紅色膠囊含LIDOCAINE 及PROC-AINE 成分，倘
    屬國內製造，則均屬藥事法第20條第1 款之偽藥一節，有行
    政院衛生署93年1 月20日衛署藥字第0930002104號函附卷可
    憑（見原審卷二第65頁），足見行政院衛生署並未對愷他命
    及內含利度卡因（LIDOCAINE ）及普卡因（PROC-AINE ）成
    分粉末之愷他命之膠囊核發藥品許可證，故被告擅自製造愷
    他命膠囊及內含利度卡因（LIDOCAINE ）及普卡因（PROC-A
    INE ）成分之愷他命膠囊，應屬藥事法第20條第1 款所稱未
    經核准擅自製造之偽藥無訛。
十、按毒品危害防制條例第四條之製造毒品罪，其所稱製造者，
    除將不具毒品成分之原料加以化合而成毒品外，尚包括加工
    於原含有毒品物質之物，而製成新毒品之行為在內（最高法
    院94年台上字第6837號刑事判決參照）。本件共犯曾瓊輝將
    被告交付之液態愷他命倒入鐵盤中加熱結晶，再對結晶物刮
    下研磨成粉末並裝入空膠囊內，其中部分並加入上開所述利
    度卡因（LIDOCAINE ）及普卡因（PROC-AINE ）等表皮麻醉
    劑用以稀釋愷他命並製成藥愷他命膠囊，核其所為，乃係對
    原含有毒品物質之液態物，加工製成粉末狀且其成份比例均
    不相同之愷他命或內含利度卡因（LIDOCAINE ）及普卡因（
    PROC-AINE ）成分之愷他命偽藥，依上開說明，自屬偽藥之
    製造行為無訛。
十一、政府對於查緝販賣偽藥無不嚴格執行，且販賣偽藥罪責非輕
    ，設若無利可圖，衡情一般持有偽藥者，當不致輕易將持有
    偽藥交付他人。況乎愷他命等偽藥價格不貲、物稀價昂，且
    販賣愷他命等偽藥係違法行為，非可公然為之，亦無公定之
    價格，不論任何包裝，均可任意分裝增減分量，每次買賣價
    量，亦可能隨時依雙方間之關係深淺、資力、需求量及對行
    情之認知、來源是否充裕、查緝是否嚴緊，購買者被查獲時
    供述購買對象之可能性風險之評估等，因而異其標準，並隨
    時機動調整，非可一概而論，是販賣之利得除經坦承犯行或
    價量俱臻明確外，委難查得實情，販賣之人從價差或量差中
    牟利方式雖異，其意圖營利之非法販賣行為則一，故如非有
    利可圖，被告豈有甘冒重刑制裁之危險而製造及販賣愷他命
    等偽藥？是被告係基於營利之意圖製造及販賣本件上開愷他
    命等偽藥，主觀上確有牟利意圖甚明。
十二、綜上所述，被告未取得行政院衛生署核發之藥品許可證，即
    共同擅自在國內以上開方式製造、販賣未經行政院衛生署核
    准之愷他命或內含利度卡因（LIDOCAINE ）及普卡因（PROC
    -AINE ）成分膠囊之愷他命，其有製造及販賣偽藥愷他命或
    內含利度卡因（LIDOCAINE ）及普卡因（PROC-AINE ）成分
    之愷他命犯行，事證明確（起訴書雖未敘及含LIDOCAINE 及
    PROC-AINE 成分之偽藥，惟該等成分製劑係屬偽藥，既係曾
    瓊輝以同樣製造方法所製造之偽藥，起訴書又已指該等成分
    製劑為偽藥，仍屬被告製造本件偽藥犯行之範疇），其犯行
    已堪認定，應予依法論科。
十三、新舊法比較：
  1.查被告行為後，藥事法第82條第1 項之製造偽藥罪及第83條
    第1 項之販賣偽藥罪，均於93年4 月21日、95年5 月30日修
    正公布，並於93年4 月23日、95年6 月1 日生效，上開新法
    法定刑均為「10年以下有期徒刑，得併科新台幣1 千萬元以
    下罰金」，舊法法定刑為「7 年以下有期徒刑，得併科新台
    幣15萬元以下罰金」，被告行為後，法律有變更，經比較新
    、舊法結果，以修正前之藥事法第82條第1 項及第83條第1
    項規定最有利於行為人，自應依刑法第2 條第1 項但書規定
    ，適用最有利於行為人之法律處斷。
  2.按行為後法律有變更者，適用行為時之法律，但行為後之法
    律有利於行為人者，適用最有利於行為人之法律，修正後刑
    法第2 條第1 項定有明文。再按本次法律變更，比較時應就
    罪刑有關之共犯、未遂犯、想像競合犯、牽連犯、連續犯、
    結合犯，以及累犯加重、自首減輕暨其他法定加減原因（如
    身分加減）與加減例等一切情形，綜其全部罪刑之結果而為
    比較（最高法院95年5 月23日95年度第8 次刑庭會議決議參
    照）。查本件被告行為後，有關論罪科刑所適用之刑法業於
    94年2 月2 日修正公布，95年7 月1 日起施行，而有下列變
    更，茲分述如下：
  (1)刑法第28條關於共同正犯之規定，由原條文：「2 人以上共
    同實施犯罪之行為者，皆為共同正犯。」修正為：「2 人以
    上共同實行犯罪之行為者，皆為共同正犯。」係將「實施」
    一語修正為「實行」，揆諸其修正理由，在於修正共同正犯
    之參與類型，確定在「實行」概念下之共同參與行為，始能
    成立共同正犯，而排除「陰謀共同正犯」及「預備共同正犯
    」，惟無礙於共謀共同正犯之適用，則倘屬共謀共同正犯之
    類型，適用修正前之刑法第28條對於被告並無不利，依修正
    後刑法第2 條第1 項前段應適用修正前之刑法第28條。
  (2)罰金刑部分：刑法第33條關於罰金數額之規定，由銀元1 元
    以上，修正為新臺幣1 千元以上，以百元計算。其修正結果
    ，上開罪法定刑之罰金刑最高額部分數額雖與修正前相同，
    惟最低額部分則均已提高為新臺幣1 千元，經比較新、舊法
    之結果，應以被告行為時之舊法對其較為有利。
  (3)牽連犯部份：被告行為後，刑法第55條後段之牽連犯規定業
    經刪除，是於新法修正施行後，被告本件所為製造偽藥、販
    賣偽藥等犯行，須分論併罰。經比較新舊法之規定，修正後
    之規定對於被告較為不利，是仍應適用行為時且較有利於被
    告之修正前刑法。
  (4)連續犯部分：被告行為後，刑法第56條之連續犯規定亦已刪
    除，被告之犯行，因行為後新法業已刪除連續犯之規定，此
    刪除雖非犯罪構成要件之變更，但顯已影響行為人刑罰之法
    律效果，自屬法律有變更，比較新、舊法結果，仍應適用較
    有利於被告之行為時法律即舊法論以連續犯。
  (5)綜上所述，依整體比較之結果，以適用行為時之舊法於被告
    較為有利，爰依刑法第2 條第1 項前段之規定，適用行為時
    即修正前之刑法規定予以論處。
十四、核被告所為，係違反修正前藥事法第82條第1 項之製造偽藥
    罪及第83條第1 項之販賣偽藥罪（90年8 月間時愷他命尚未
    經行政院公告列為第三級毒品）。被告與曾瓊輝及綽號「大
    頭」之成年男子間，就上開犯行有犯意聯絡及行為分擔，均
    為共同正犯。被告多次製造及販賣偽藥之行為，時間緊接，
    犯罪構成要件相同，顯係各基於概括之犯意為之，應依修正
    前刑法第56條連續犯之規定，論以一罪，並加重其刑。被告
    所犯上開連續製造偽藥及連續販賣偽藥二罪間，有方法、目
    的之牽連關係，應依修正前刑法第55條牽連犯之規定，從一
    重之連續製造偽藥罪處斷。
十五、原審適用修正前藥事法第82條第1 項、第83條第1 項等規定
    據以論處被告罪刑，固非無見；惟查：(1)按未經參與審理之
    法官參與判決者，其判決當然為違背法令，刑事訴訟法第37
    9 條第13款定有明文。本件原審法院於93年4 月20日上午10
    時34分審判時，係由審判長張世賢及法官林韋岑、鍾素鳳出
    席參與審理，有原審審判筆錄附卷可稽（見原審卷第105 頁
    ）。但其判決正本上記載參與判決之法官，審判長為張世賢
    、法官為王啟明、鍾素鳳（同上卷第117 頁）；其中法官王
    啟明未參與審理而參與判決，依上規定，原審判決當然為違
    背法令，即屬違誤。(2)修正前藥事法第83條第1 項之明知為
    偽藥或禁藥而販賣罪，以行為人主觀上具有營利之意圖，為
    其要件之一。有罪之判決書，除應將行為人主觀上具有營利
    之意圖，於事實欄內加認定記載明白外，並應於理由欄內說
    明其憑以認定之證據及理由，始足以為論罪科刑之依據。原
    判決併論被告明知為偽藥而販賣罪，但對於被告主觀上是否
    具有營利之意圖，並未於事實欄內加以認定記載明白，復未
    於理由欄內對此加以論敘說明，依上說明，自不足以為論處
    上開罪名之依據。(3)原判決認定被告與曾瓊輝及綽號「大頭
    」者共同基於製造偽藥之概括犯意聯絡，由綽號「大頭」者
    負責提供「液態愷他命」及「表皮麻醉劑」等原料予被告轉
    交曾瓊輝製造偽藥「愷他命」膠囊等情，而認綽號「大頭」
    者亦係本件製造偽藥罪之共同正犯。但並未於理由內說明其
    憑以認定該綽號「大頭」者與被告及曾瓊輝具有共同製造偽
    藥之犯意聯絡，暨其有提供「液態愷他命」及「表皮麻醉劑
    」等原料予被告轉交曾瓊輝製造偽藥之證據及理由，遽為上
    開認定，尚嫌理由不備。(4)按修正前刑法第56條所規定之連
    續犯，係指連續數行為而犯同一罪名者而言，故其必有數個
    可分之行為，而其每一行為，仍各具獨立性，皆可各自單獨
    成罪，僅因基於責任評價及訴訟經濟與科刑合理性之考量，
    乃以一罪科刑處斷。原判決就被告前揭製造及販賣「愷他命
    」膠囊之行為，論以修正前藥事法第82條第1 項之製造偽藥
    罪，及同法第83條第1 項之明知為偽藥而販賣罪，並於理由
    內說明應依（修正前）刑法第56條之規定，就其所犯上開二
    罪，各論以連續犯一罪。然其事實欄僅籠統記載：被告與曾
    瓊輝及綽號「大頭」者共同基於製造偽藥之概括犯意聯絡，
    推由曾瓊輝製造偽藥「愷他命」膠囊；並由綽號「大頭」者
    負責提供「液態愷他命」及「表皮麻醉劑」等原料予被告轉
    交予曾瓊輝。曾瓊輝則連續自90年8 月間某日起，在其上址
    租住處先後多次製造偽藥「愷他命」膠囊，交由被告及綽號
    「大頭」者在高雄地區之「ＰＵＢ」及「ＫＴＶ」等場所，
    以每顆300 元至500 元不等之價格銷售予不特定人施用，總
    計約製作100 瓶寶特瓶裝「液態愷他命」膠囊（約2 萬5 千
    顆）販售牟利，嗣於同年12月4 日下午11時許，曾瓊輝在上
    址租住處製造偽藥「愷他命」膠囊時，為調查人員查獲等情
    。對被告與共犯曾瓊輝及綽號「大頭」等人於該段期間內是
    否有獨立可分之「多次」或「數次」製造及販賣上述偽藥之
    情形，並未詳加認定記載明白，事實尚欠明白，則其遽依上
    開罪名之「連續犯」論處，亦有未洽。(5)查藥事法第88條規
    定：依本法查獲供製造、調劑偽藥、禁藥之器材，不問屬於
    犯人與否，沒收之。此項規定為刑法第38條關於沒收之特別
    規定，採義務沒收主義。故依藥事法查獲之供製造、調劑偽
    藥、禁藥之器材，不問屬於犯人與否，均應依上述規定宣告
    沒收之，法院並無裁量之餘地。原判決理由說明：扣案之空
    膠囊、空夾鏈袋、原料液態愷他命、表皮麻醉劑、玻璃容器
    及空寶特瓶（裝液態愷他命之用）等物，雖非供製造偽藥所
    用之器材，但均為共犯曾瓊輝所有且係供犯罪所用或預備供
    犯罪所用之物，依刑法第38條第1 項第2 款之規定宣告沒收
    云云。然依原判決所認定曾瓊輝製造「愷他命」膠囊之方法
    、過程暨使用之工具及材料觀之，本件查扣之空膠囊（21包
    ）、原料液態愷他命（2 千4 百毫升）、表皮麻醉劑（淨重
    478.13公克，包裝重8.25公克）、玻璃容器（2 個）及空寶
    特瓶（10個），亦均屬製造、調劑本件偽藥「愷他命」所使
    用之器材（即器具及材料）。原判決並未詳細說明其何以認
    定該等查扣物品均與曾瓊輝「製造、調劑」偽藥「愷他命」
    無關之理由，遽謂上揭查扣之物品並非供製造偽藥所用之器
    材，而認應依刑法第38條第1 項第2 款之規定宣告沒收，其
    理由亦欠備。被告原上訴意旨，仍執陳詞否認犯罪，雖無理
    由，惟原判決既有上開可議之處，仍屬無可維持，自應由本
    院將原判決撤銷改判。
十六、按「刑事妥速審判法」業經總統於99年5 月19日以華總一義
    字第09900119201 號公布，復經司法院於同日以院台廳刑一
    字第0990012198號令發布第1 條至第4 條、第5 條第1 項、
    第6 條至第8 條及第10條至第14條，自99年9 月1 日施行。
    而其中第7 條係規定：「自第一審繫屬日起已逾8 年未能判
    決確定之案件，除依法應諭知無罪判決者外，經被告聲請，
    法院審酌下列事項，認侵害被告受迅速審判之權利，情節重
    大，有予適當救濟之必要者，得酌量減輕其刑：一、訴訟程
    序之延滯，是否係因被告之事由。二、案件在法律及事實上
    之複雜程度與訴訟程序延滯之衡平關係。三、其他與迅速審
    判有關之事項」。而本條之立法目的敘明：「刑事被告有權
    在適當時間內獲取確定之判決，係重要的司法人權。我國憲
    法第16條明定訴訟權的保障，司法院釋字第446 號、第530
    號解釋，亦一再於解釋中闡釋人民享有受法院公正、合法及
    迅速審判的權利。因此，保障刑事被告有受公正、合法、迅
    速審判之權利，亦屬我國刑事被告的基本權之一。若案件長
    時期繫屬於法院未能判決確定，就被告而言，歷經漫長時期
    既仍無法定罪，其因案件長期懸而未決，必須承擔受追訴所
    產生的不安與煎熬與日俱增，且時間經歷愈久，事實愈難查
    清，其訴訟上之防禦權亦受影響，被告之犯罪嫌疑將因訴訟
    無法終結而長期化，實係侵害被告受法院迅速審判的權利。
    若被告受迅速審判之權利受害之情節重大，自應有所救濟，
    爰明定法院酌量減輕其刑之依據，從量刑補償機制予被告一
    定之救濟，以保障被告受迅速審判之權利」。經查，本案第
    一審繫屬日為92年1 月10日，迄今已逾8 年，仍未判決確定
    ，而被告未曾因傳喚未到而遭通緝等情，有台灣高等法院被
    告前案紀錄表在卷可證（見本院更四卷第53頁），是被告並
    無不到庭接受審理而故意延滯之情形。又本案經原審法院於
    93年5 月4 日為第一審判決後，經本院上訴審於93年8 月24
    日以93年度上訴字第532 號判決後，經最高法院於96年4 月
    19日以96年度台上字第2056號判決撤銷發回本院，本院更一
    審於96年10月2 日以96年度上更（一）字第120 號判決後，
    經最高法院於98年11月26日以98年度台上字第7072號判決撤
    銷發回本院，本院更二審於99年4 月20日以98年度重上更（
    二）字第139 號判決後，經最高法院於99年6 月30日以99
    年度台上字第4083號判決撤銷發回本院，本院更三審於99年
    12月16日以99年度重上更（三）字第81號判決後，經最高法
    院於100 年3 月24日以100 年度台上字第1420號判決撤銷發
    回本院，益徵本件訴訟之遲延，尚非可歸責於被告本人。再
    本件涉及違反藥事法案件，其案情並非甚為複雜，過程中雖
    被告於原審、本院上訴審、本院更一審、本院更二審，否認
    犯罪，且一再辯稱監聽錄音非其聲音等情，惟並非以上情，
    即認審判期間可無限延長。綜上，本院審酌上開法條所列3
    款事項後，認本件侵害被告受法院迅速審判之權利，情節應
    屬重大，有予適當救濟之必要，爰依被告於本院審判期日之
    言詞聲請，依刑事妥速審判法第7 條規定，就被告所犯之罪
    ，予以減輕其刑，刑有加重減輕者，先加後減。
十七、審酌被告明知愷他命或內含利度卡因（LIDOCAINE ）及普卡
    因（PROC-AINE ）成分之愷他命製劑倘非作醫療上麻醉之用
    ，如提供一般正常人服用，將會對人體身心產生一定之危害
    ，猶為一己私利製造偽藥愷他命及內含利度卡因（LIDOCAIN
    E ）及普卡因（PROC-AINE ）成分之愷他命膠囊，再至ＰＵ
    Ｂ等公共場所販售，更易戕害年輕人身心健康，且其製造販
    售之數量達2 萬5 千顆，數量龐大，對社會所生之危害非輕
    ，惟其遲至於本院更三審審理及本院此次審理時始坦承犯行
    ，知所悔悟，且本件經纏訟數年，被告之身心已受一定程度
    之煎熬，並兼衡其犯罪動機、目的、手段、所生損害及犯後
    態度；及參酌共犯曾瓊輝因與被告共犯上開犯行，業經量處
    有期徒刑2 年6 月，並確定在案，為被告辯護人於本院此次
    審理時陳明在案( 見本院上更四卷卷第70頁) ，並有本院93
    年度上訴字第582 號判決、94年度台上字第200 號判決附卷
    可稽( 見本院上更四卷第56至60頁) ，上開依刑事妥速審判
    法第7 條規定予以減刑等一切情狀，本院以量處有期徒刑1
    年6 月為適當。
十八、又被告本件犯罪時間係在96年4 月24日以前，符合中華民國
    96年罪犯減刑條例第2 條第1 項第3 款之規定，爰依法減輕
    其宣告刑之2 分之1 ，即減為如主文所示有期徒刑9 月。扣
    案如附表一所示之鐵盤、磅秤、尖嘴鉗、毛刷、空膠囊、夾
    鏈袋、原料液態愷他命、表皮麻醉劑、玻璃容器及寶特瓶空
    瓶（裝液態愷他命之用）等物，係供製造偽藥所用之器材，
    應依藥事法第88條之規定沒收；又扣案已製造完成之愷他命
    、內含利度卡因（LIDOCAINE ）及普卡因（PROC-AINE ）成
    分之愷他命膠囊共723 顆及粉末狀愷他命，則屬共犯曾瓊輝
    所有，且為因犯罪所得之物，亦據其供承在卷，併依刑法第
    38條第1 項第3 款諭知沒收，至送鑑耗損之愷他命膠囊1 顆
    、內含利度卡因（LIDOCAINE ）及普卡因（PROC-AINE ）成
    分之愷他命膠囊45（2+43）顆，既已因鑑驗而滅失，爰不予
    宣告沒收。
十九、又被告製造上開偽藥，並至ＰＵＢ等公共場所販售，戕害年
    輕人身心健康，且數量達2 萬5 千顆，數量龐大，對社會所
    生之危害非輕，於原審、本院更一審、本院更二審審理時，
    均一再否認犯行，未能坦承犯行，浪費司法資源；再參酌共
    犯曾瓊輝因上開犯行，業經量處有期徒刑2 年6 月確定在案
    ；是本院斟酌再三，認其犯行衡諸比例、公平原則，不宜宣
    告緩刑，亦併此敘明。
據上論結，應依刑事訴訟法第369 條第1 項前段、第364 條、第
299 條第1 項前段，修正前藥事法第82條第1 項、第83條第1 項
、第88條、刑法第2 條第1 項前段、第11條前段、修正前刑法第
28條、第56條、第55條、第38條第1 項第3 款，中華民國九十六
年罪犯減刑條例第2 條第1 項第3 款、第7 條，刑事妥速審判法
第7 條，判決如主文。
本案經檢察官林敏惠到庭執行職務。
中    華    民    國    100     年    6     月   30   日
                 刑事第九庭     審判長法  官  莊秋桃
                                      法  官  范惠瑩
                                      法  官  田平安
以上正本與原本無異。
如不服本判決，應於判決送達後10日內向本院提出上訴狀，其未
敘述理由者，並應於提出上訴狀後10日內向本院補提上訴理由狀
（應附繕本）。
中    華    民    國    100     年    6     月   30   日
                                  書  記  官  馬蕙梅
附表一：
┌──────────────┬──────────────────┐
│扣案物品                    │數量                                │
├──────────────┼──────────────────┤
│愷他命粉末                  │合計淨重66.87公克，包裝重17.8公克   │
├──────────────┼──────────────────┤
│愷他命膠囊                  │49 顆（其餘1 顆因鑑驗耗損）         │
├──────────────┼──────────────────┤
│內含利度卡因(LIDOCAINE) 及普│674 顆（其餘45 顆因鑑驗耗損）       │
│卡因(PROC-AINE) 成分之愷他命│                                    │
│膠囊                        │                                    │
├──────────────┼──────────────────┤
│表皮麻醉劑                  │淨重478.13公克，包裝重8.25公克      │
├──────────────┼──────────────────┤
│鐵盤                        │10個                                │
├──────────────┼──────────────────┤
│液態愷他命                  │2 千4 百毫升                        │
├──────────────┼──────────────────┤
│空膠囊                      │21包                                │
├──────────────┼──────────────────┤
│空夾鏈袋                    │1 批                                │
├──────────────┼──────────────────┤
│磅秤                        │1 台                                │
├──────────────┼──────────────────┤
│尖嘴鉗                      │1 支                                │
├──────────────┼──────────────────┤
│毛刷                        │1 支                                │
├──────────────┼──────────────────┤
│玻璃容器                    │2 個                                │
├──────────────┼──────────────────┤
│空寶特瓶                    │10個                                │
└──────────────┴──────────────────┘
 附表二：
┌──┬───┬───┬──────────────────────┐
│日期│發話人│受話人│ 通    話    內    容                       │
│時間│A方   │B方   │                                            │
├──┼───┼───┼──────────────────────┤
│0930│曾瓊輝│汪世傑│B：喂！                                     │
│0429│(09367│（0932│A：你在哪裡？                               │
│    │ 61336│763184│B：沒有，我待會就回去了，你那邊不用做了，你 │
│    │，綽號│，綽號│   做幾顆了？                               │
│    │阿輝) │SEGA）│A：差不多。                                 │
│    │      │      │B：阿輝，我再五分鐘就到了，我在打給你。     │
│    │      │      │A：好                                       │
├──┼───┼───┼──────────────────────┤
│0930│曾瓊輝│汪世傑│A：地上那些你都拿去了嗎？                   │
│0533│      │      │B：什麼東西？                               │
│    │      │      │A：地上的那些「K」                          │
│    │      │      │B：沒有啊！我拿十顆而已，其他都在那裡。     │
│    │      │      │A：在地上喔？                               │
│    │      │      │B：對啊！怎樣？什麼事？                     │
│    │      │      │A：全都不見了。                             │
│    │      │      │B：沒有啦，那邊剩三十，我拿十顆，還剩二十在 │
│    │      │      │   地上。                                   │
│    │      │      │A：你收集起來的那些呢？                     │
│    │      │      │B：放在冰箱裡面了。                         │
│    │      │      │A：哭夭！我嚇一跳，我都找不到。             │
│    │      │      │B ：兩包都在冰箱A ：好。                    │
├──┼───┼───┼──────────────────────┤
│1007│曾瓊輝│汪世傑│A：喂，你有在那嗎？                         │
│2301│      │      │B：有，你要上來嗎？                         │
│    │      │      │A：沒有，我還沒過去，那個「為為」一直打過來 │
│    │      │      │   ，看要不要在出給他，他要種摻過的。       │
│    │      │      │B：你叫他打給「大頭」就好了。               │
│    │      │      │A：「大頭」說他東西都放在我們那邊。         │
│    │      │      │B：出給他？                                 │
│    │      │      │A：就是摻過的那種，你知道嗎？「大頭」說都拿 │
│    │      │      │   過來了。                                 │
│    │      │      │B：對，你要過來嗎？要趕五百粒。             │
│    │      │      │A：好，我現在過去。                         │
├──┼───┼───┼──────────────────────┤
│1008│曾瓊輝│汪世傑│A：戰爭了！戰爭了！                         │
│2201│      │      │B：哪有戰？                                 │
│    │      │      │A：「為為」可能要五百元的價格出完好嗎？     │
│    │      │      │B：你現在在哪裡？                           │
│    │      │      │A：我在家裡。                               │
│    │      │      │B：我等一下打給你。                         │
├──┼───┼───┼──────────────────────┤
│1008│汪世傑│曾瓊輝│A：你要出門了嗎？                           │
│2202│      │      │B：有。                                     │
│    │      │      │A：你那邊有多少？                           │
│    │      │      │B：一百左右。                               │
│    │      │      │A：一百是現金嗎？                           │
│    │      │      │B：對。                                     │
│    │      │      │A：拿來談好了。                             │
│    │      │      │B：OK！                                     │
├──┼───┼───┼──────────────────────┤
│1008│曾瓊輝│汪世傑│A：我們裡面還有「E」嗎？                    │
│2356│      │      │B：有。                                     │
│    │      │      │A：他說要拿「E」，不是「K」。               │
│    │      │      │B：有啦！                                   │
│    │      │      │A：「K」我給他了，「E」他還要一百，你準備一 │
│    │      │      │    下，我回去拿。                          │
│    │      │      │B：好。                                     │
├──┼───┼───┼──────────────────────┤
│1021│汪世傑│曾瓊輝│A：阿輝，你那個有沒有做（算？）？「衣服」有 │
│2101│      │      │   沒有送（做？算 ？）B ：我現在要回去做（算│
│    │      │      │   ？）。                                   │
│    │      │      │A：你現在要回去做（算？）？                 │
│    │      │      │B ：恩A ：喔！好啊！好啊！你先等一等。      │
├──┼───┼───┼──────────────────────┤
│1021│汪世傑│曾瓊輝│A：阿輝，你還是在那邊是不是？               │
│2200│      │      │B：對啊！                                   │
│    │      │      │A：你幫我把東西凸起來。                     │
│    │      │      │B：OK！                                     │
│    │      │      │A：然後再幫我倒下去。                       │
│    │      │      │B：再倒下去？                               │
│    │      │      │A：對，先幫我把那個凸（剷）起來，再倒一罐下 │
│    │      │      │   去，我回去再弄。                         │
│    │      │      │B：好。                                     │
├──┼───┼───┼──────────────────────┤
│1022│汪世傑│曾瓊輝│A：阿輝你現在在哪裡？                       │
│2359│      │      │B：三多路這裡。                             │
│    │      │      │A：你拿五十件衣服，五十件褲子... 沒有！一百 │
│    │      │      │   件衣服，剩五十件嗎？拿去給阿樞，計一下。 │
│    │      │      │B：等一下，五十件衣服、五十件褲子。         │
│    │      │      │A：不是。                                   │
│    │      │      │B：一百件衣服，你拿去給他。                 │
│    │      │      │A：阿樞電話多少？                           │
│    │      │      │B：你送到他家，按電鈴上去。                 │
│    │      │      │A：OK！                                     │
├──┼───┼───┼──────────────────────┤
│1026│曾瓊輝│汪世傑│B：昨天拿多少東西？                         │
│2154│      │      │A：四百五十。                               │
│    │      │      │B：你現在拿「EC」一百、「藍冠」一百去阿樞那 │
│    │      │      │   邊，記起來。                             │
│    │      │      │A：好：                                     │
├──┼───┼───┼──────────────────────┤
│1108│汪世傑│曾瓊輝│A：你在這邊睡覺，是不是把枕頭弄到K 裡面過？ │
│    │      │      │B：枕頭有不小心弄到角落。                   │
│    │      │      │A：你知道數量差多少嗎？                     │
│    │      │      │B：差很多嗎？                               │
│    │      │      │A：我剛剷起來，連底都補不滿，好！沒事了。   │
└──┴───┴───┴──────────────────────┘
附錄本件判決論罪科刑法條
修正前藥事法第82條：
製造或輸入偽藥或禁藥者，處7 年以下有期徒刑，得併科新台幣
15萬元以下罰金。
犯前項之罪，因而致人於死者，處無期徒刑或7 年以上有期徒刑
，致重傷者，處3 年以上10年以下有期徒刑。
第一項之未遂犯罰之。
修正前藥事法第83條：
明知為偽藥或禁藥，而販賣、供應、調劑、運送、寄藏、牙保、
轉讓或意圖販賣而陳列者，處5 年以下有期徒刑，得併科新台幣
10萬元以下罰金。犯前項之罪，因而致人於死者，處7 年以上有
期徒刑，致重傷者，處1 年以上7 年以下有期徒刑。
因過失犯第一項之罪者，處1 年以下有期徒刑、拘役或新台幣10
萬元以下罰金。
第一項之未遂犯罰之。